【裁判字號】    98,聲,446
【裁判日期】    980227
【裁判案由】    聲請具保停止羈押
【裁判全文】
臺灣臺中地方法院刑事裁定              98年度聲字第446號
聲  請  人  甲○○
被      告  乙○○
                    （現於臺灣臺中看守所羈押中）
選任辯護人  張豐守律師
            張右人律師
            鄭晃奇律師
上聲請人因被告犯貪污治罪條例案件（本院97年度訴字第4955號
），聲請具保停止羈押，本院裁定如下：
    主    文
本件聲請駁回。
    理    由
一、聲請意旨略以：本件被告並無串證之虞。且被告有固定居所
    ，無逃亡之虞。復且本件業經起訴，相關證人均已訊問，相
    關證物亦已保全，認羈押原因不存在，無羈押必要，爰請准
    被告具保停止羈押云云。
二、按被告及得為其輔佐人之人或辯護人，得隨時具保，向法院
    聲請停止羈押，刑事訴訟法第110條第1項定有明文。而該條
    所指得為被告輔佐人之人，依同法第35條第1項規定，限於
    被告之配偶、直系或三親等內旁系血親或家長、家屬或被告
    之法定代理人。故得為被告聲請具保停止羈押者，限於被告
    、辯護人及與被告具有上開關係之人。經查，本件聲請人為
    被告之胞兄，與被告為三親等旁系血親關係，具有前述依法
    得為被告聲請具保停止羈押之身分，先予敘明。
三、本件被告乙○○因涉犯貪污治罪條例第4 條第1 項第5 款之
    違背職務收受賄賂罪嫌、刑法第361 條、第358 條之無故入
    侵電腦、刑法第361 條、第359 條之無故取得電磁紀錄等罪
    嫌，經檢察官提起公訴，前經本院訊問後，以被告所涉上開
    罪嫌，有證人即同案被告劉文富、李俊璟、葉哲嘉、李得良
    、林水吉、證人呂明杰等人具結供述，並有相關電話監聽譯
    文可佐，犯罪嫌疑重大，且有事實足認有勾串共犯、證人之
    虞，又所犯係最輕本刑5 年以上有期徒刑之罪，非予羈押，
    顯難進行審判、執行，有羈押必要，應予羈押，前依刑事訴
    訟法第101 條第1 項第2 、3 款，諭知自民國97年12月10日
    起羈押，禁止接見通信，合先敘明。
四、經查，被告所涉貪污治罪條例第4 條第1 項第5 款之違背職
    務收受賄賂罪嫌、刑法第361 條、第358 條之無故入侵電腦
    、刑法第361 條、第359 條之無故取得電磁紀錄等罪嫌，犯
    嫌重大，已如前述，再被告是否成立上開各罪，涉案情形為
    何，均待本院審理調查，被告與相關證人供述齟齬之處，亦
    待釐清，確有事實足認有勾串共犯、證人之虞，是被告所指
    自己並無湮滅證據或勾串共犯或證人可能云云，顯非可採。
    且查，被告所涉犯之貪污治罪條例第4 條第1 項第5 款之違
    背職務收受賄賂罪嫌，最輕本刑為5 年以上之重罪，非予羈
    押，顯難進行審判，確有羈押必要，均如前述，聲請人上揭
    辯稱均不足使上開羈押原因消滅。綜上所述，本件被告依刑
    事訴訟法第101 條第1 項第2 款、第3 款之羈押原因依然存
    在，不能因具保而使之消滅，仍有繼續羈押之必要，所請具
    保停止羈押為無理由，應予駁回，爰依刑事訴訟法第121 條
    第1 項，裁定如主文。
中    華    民    國    98    年    2     月    27    日
                    刑事第十庭  審判長法  官  李雅俐
                                      法  官  蔡美華
                                      法  官  柯雅惠
上正本證明與原本無異。
如不服本裁定，應於送達後5日內，向本院提出抗告狀。
                                      書記官  陳靖騰
中    華    民    國    98    年    2     月    27    日


司法院資訊處製作；財團法人民間司法改革基金會備份。
